Minutes et répertoires du notaire Jacques MACQUER, 22 juin 1748 - 15 février 1764 (étude X)
Archives nationales
- Minutes de Jacques MACQUER, janvier 1748 - 1786; MC/ET/X/478 - MC/ET/X/573
  - Minutes. 1751, juillet - septembre, juillet - septembre 1751; MC/ET/X/497
    - Inventaire après décès de Jérôme de Saint-Yon., 20 juillet 1751; MC/ET/X/497
      inventaire après décès; Saint-Yon, Jérôme de
    - Vente, meubles., 20 juillet 1751; MC/ET/X/497
      Nom, qualité: (M.) Lenormand, Amand.
      Profession: courrier.
      Profession: tapissier (marchand).
    - Succession, dépôt de pieces., 20 juillet 1751; MC/ET/X/497
      Nom, qualité: (M.) Lassive, Jacques (bourgeois de reims).
      Domicile: Reims
    - Declaration., 21 juillet 1751; MC/ET/X/497
      Nom, qualité: (Mme ou Mlle) Barille de Valmon, Anne Catherine.
      Nom, qualité: (M.) Serclevat, Jean (bourgeois de Paris).
    - Apprentissage, métier cordonnier., 21 juillet 1751; MC/ET/X/497
      Nom, qualité: (M.) Leallois, Charles Francois.
      Nom, qualité: (M.) Durand, Jean Rene.
    - engagement, education d'un enfant., 22 juillet 1751; MC/ET/X/497
      Nom, qualité: (M.) Poyer, Pierre Francois.
      Profession: employe au bureau des jures crieurs.
      Nom, qualité: (Mme ou Mlle) Daube, Marie Anne.
      Nom, qualité: (M.) Simon, Charles.
      Profession: boutonnier (compagnon).
    - Obligation., 25 juillet 1751; MC/ET/X/497
      Nom, qualité: (M.) Daubermeny, Thomas (bourgeois de Paris).
      Nom, qualité: (M.) Daubermeny, Mathurin (bourgeois de Paris).
    - Notoriete, décès., 26 juillet 1751; MC/ET/X/497
      Nom, qualité: (M.) Traffons, Jacques Francois.
      Profession: receveur des gabelles.
      Domicile: Aumale
    - Declaration., 27 juillet 1751; MC/ET/X/497
      Nom, qualité: (Mme ou Mlle) Campin, Anne.
      Nom, qualité: (M.) Gasteaust, Nicolas.
      Nom, qualité: (M.) Gasteaust, Jean.
    - Apprentissage, métier cordonnier., 27 juillet 1751; MC/ET/X/497
      Nom, qualité: (M.) Desbordes, Jacqus.
      Nom, qualité: (M.) Rochet, Jean Pierre.
    - Succession, titre nouvel., 27 juillet 1751; MC/ET/X/497
      Nom, qualité: (M.) Balagny, Jacques.
      Profession: vigneron
    - Consentement., 28 juillet 1751; MC/ET/X/497
      Nom, qualité: (M.) Dupre, Louis.
      Nom, qualité: (M.) Dumanoir, Pierre (bourgeois de Paris)
    - Procuration, depot., 28 juillet 1751; MC/ET/X/497
      Nom, qualité: (M.) Watier, Pierre Joseph.
      Profession: echevin(ancien).
      Domicile: Ambrai.
      Nom, qualité: (M.) Ruby, Gabriel (bourgeois de Paris).
    - Notoriete, décès., 28 juillet 1751; MC/ET/X/497
      Nom, qualité: (M.) Havard, Jean Louis.
      Profession: fruitier oranger (marchand).
      Profession: fruitier-oranger (marchand)
    - Rente viagere, constitution., 29 juillet 1751; MC/ET/X/497
      Nom, qualité: (M.) Rouvroy de, Louis.
      Nom, qualité: (Mme ou Mlle) Donneux, Jeanne Francoise.
      Nom, qualité: (Mme ou Mlle) Birne, Catherine.
      Domicile: Saint-Germain-en-Laye, chateau.
      Nom, qualité: (M.) Toole de, Luc.
      Profession: capitaine
    - Apprentissage, métier cordonnier., 29 juillet 1751; MC/ET/X/497
      Nom, qualité: (M.) Cuvillier, Nicolas.
      Nom, qualité: (M.) Szausein, Jean.
    - Vente, vetements., 30 juillet 1751; MC/ET/X/497
      Nom, qualité: (M.) Pluckein, Pierre Jacques.
      Profession: eventailliste.
      Nom, qualité: (Mme ou Mlle) Belin, Marie Agnes.
      Nom, qualité: (M.) Comedon, Nicolas.
    - Rente, transport, aides et gabelles., 30 juillet 1751; MC/ET/X/497
      Nom, qualité: (M.) Rossignol, Jacques Francois (seigneur de boismeans).
      Nom, qualité: (M.) Rossignol de La Brosse, Louis (écuyer).
      Nom, qualité: (M.) Daymard, Gabriel Anne.
      Profession: prieur.
      Domicile: Armenteres
    - Quittance., 31 juillet 1751; MC/ET/X/497
      Nom, qualité: (M.) Bocher, Etienne.
      Profession: orfevre bijoutier.
      Nom, qualité: (M.) Bocher, Robert.
      Profession: orfevre (marchand).
    - Quittance., 31 juillet 1751; MC/ET/X/497
      Nom, qualité: (M.) Erolle, Jean Marie.
      Nom, qualité: (M.) Testu, Michel.
      Profession: corroyeur (maître).
      Nom, qualité: (Mme ou Mlle) Joly, Barbe.
    - Procuration., 31 juillet 1751; MC/ET/X/497
      Nom, qualité: (M.) Berger, Jean Robert (seigneur d' aubigny).
      Nom, qualité: (Mme ou Mlle) Boutet, Marie Jeanne.
    - Rente, créance., 31 juillet 1751; MC/ET/X/497
      Nom, qualité: (M.) Ronsin, Thomas.
      Nom, qualité: (M.) Frolle, Jean Marie.
    - Consentement, depot., 31 juillet 1751; MC/ET/X/497
      Nom, qualité: (M.) Andigne D', Michel Jerome Louis (chevalier).
      Domicile: Charleville.
      Nom, qualité: (M.) Bordeaux de, Pierre.
      Profession: seigneur de lamotte grenier.
      Nom, qualité: (M.) Berthereau, Louis Rene.
      Domicile: Fleche (la)
    - Succession, dépôt de pieces., 31 juillet 1751; MC/ET/X/497
      Nom, qualité: (Mme ou Mlle) Guery, Angelique.
      Domicile: Argentan.
      Nom, qualité: (M.) Hardy, Rene.
      Profession: receveur au grenier à sel.
      Domicile: Argentan
    - Obligation., 31 juillet 1751; MC/ET/X/497
      Nom, qualité: (Mme ou Mlle) Bonneville, Anne.
      Domicile: Besancourt.
      Nom, qualité: (M.) Langlois, Mathieu.
      Nom, qualité: (M.) Thibault, Michel (bourgeois de Paris).
    - Mariage., 1er août 1751; MC/ET/X/497
      Nom, qualité: (M.) Bonbardier, Christophe.
      Nom, qualité: (Mme ou Mlle) Pierre, Laurence.
    - Obligation, education d'un enfant., 1er août 1751; MC/ET/X/497
      Nom, qualité: (M.) Robert, Jean Francois.
      Profession: savetier (maître).
      Nom, qualité: (M.) Robert, Pierre.
    - Procuration, depot., 2 août 1751; MC/ET/X/497
      Nom, qualité: (M.) Gauron, Nicolas Francois.
      Profession: soldat.
      Profession: fabricant de ruban (marchand).
      Domicile: Pars
    - Apprentissage, métier tabletier., 2 août 1751; MC/ET/X/497
      Nom, qualité: (M.) Rose, Pierre Michel.
      Nom, qualité: (M.) Allais, Louis Charles.
    - Consentement., 3 août 1751; MC/ET/X/497
      Nom, qualité: (Mme ou Mlle) Prudomme, Anne Marie.
      Nom, qualité: (M.) Lepy, Francois.
      Profession: couverturier (marchand).
    - Transaction., 4 août 1751; MC/ET/X/497
      Nom, qualité: (Mme ou Mlle) Bauche, Marie Anne.
      Nom, qualité: (M.) Roux, Charles.
      Nom, qualité: (Mme ou Mlle) Petit de Lasalle, Anne Francoise.
      Nom, qualité: (Mme ou Mlle) Petit de Lasalle, Francoise Vitoire.
    - Rente sur domaine de la ville, reconstitution., 6 août 1751; MC/ET/X/497
      Nom, qualité: (M.) Vandrevek, Jean Baptiste.
      Profession: marechal.
    - Quittance., 7 août 1751; MC/ET/X/497
      Nom, qualité: (M.) Leseeschal, Claude.
      Profession: procureur à la cour.
    - Mariage de Marguerite Lebeau, fille de Jacques Lebeau, peintre demeurant rue Saint-Denis paroisse Saint-Sauveur, et de Jean Bernard Girardelet. Parmi les témoins: Geneviève Lebeau, veuve d'Antoine Lacroix, peintre, sa soeur, et Louis Jérôme, maître à danser, Jean-Baptiste Merlier, maître horloger et de sa femme Marguerite Martinot, et Robert Delamarre, compagnon horloger, amis, 8 août 1751; MC/ET/X/497
      Nom, qualité: (M.) Girardelet, Jean Bernard.
      Profession: chapelier (compagnon).
      Nom, qualité: (Mme ou Mlle) Lebeau, Marguerite.
      Profession: ouvrière plumassière.
      Musique XVIIe siècle [2407 actes], par Madeleine Jurgens et le personnel du Minutier, 1954-1996 ( fichier papier entièrement dématérialisé; voir contexte dans le Plan d’orientation général - Notaires de Paris, guides thématiques du Minutier).
      peintre; horloger; contrat de mariage; Lebeau, Marguerite; Girardelet, Jean Bernard; Lebeau, Jacques; Merlier, Jean-Baptiste; Martinot, Marguerite; Delamarre, Robert; Lebeau, Geneviève; Lacroix, Antoine; Saint-Denis (rue); Saint-Sauveur (paroisse); Jérôme, Louis
    - Bail, maison, Roye(picardie)., 9 août 1751; MC/ET/X/497
      Nom, qualité: (personne morale) Fromont(hoirs).
      Nom, qualité: (M.) Fromont, Jean Jacques (bourgeois de Paris).
      Domicile: Roye(picardie).
      Nom, qualité: (Mme ou Mlle) Fromont, Francois.
      Domicile: Roye(picardie)
    - Inventaire après décès de Françoise Gabrielle Rossignol, épouse de Jean Morel., 9 août 1751; MC/ET/X/497
      Nom, qualité: (Mme ou Mlle) Rossignol, Françoise Gabrielle.
      Nom, qualité: (M.) Morel, Jean.
      Profession: chartrier.
      Domicile: Vincennes
      inventaire après décès; Rossignol, Françoise Gabrielle; Morel, Jean
    - Mariage, depot., 10 août 1751; MC/ET/X/497
      Domicile: Chilly.
      Nom, qualité: (Mme ou Mlle) Faoucq de Rochefort de, Marie Louise Catherine Alexand
      contrat de mariage; dépôt de pièces
    - Apprentissage, métier serrurier., 10 août 1751; MC/ET/X/497
      Nom, qualité: (M.) Thibault, Louis Mathurin.
      Nom, qualité: (M.) Vallet, Pierre.
      Profession: serrurier (maître).
    - Bail, maubles., 12 août 1751; MC/ET/X/497
      Profession: tapissier (7d).
      Nom, qualité: (Mme ou Mlle) Legras, Genevieve.
    - Bail de privilege, deliberation., 12 août 1751; MC/ET/X/497
    - Succession, accomodement., 12 août 1751; MC/ET/X/497
      Nom, qualité: (Mme ou Mlle) Goudin, Marie Marguerite.
      Nom, qualité: (M.) Boet, Louis (seigneur de sait leger).
    - Rente, constitution., 12 août 1751; MC/ET/X/497
      Nom, qualité: (M.) Mamdat, Gallyot (chevalier).
      Profession: maitre des requetes de l'hotel.
      Nom, qualité: (Mme ou Mlle) Michelarne, Marie Marguerite.
      Nom, qualité: (Mme ou Mlle) Michelarne, Marie Louise.
    - Obligation., 13 août 1751; MC/ET/X/497
      Nom, qualité: (M.) Macdleine, Nicolas Antoine.
      Nom, qualité: (Mme ou Mlle) Bougon, Francoise.
      Nom, qualité: (Mme ou Mlle) Bougon, Marie
    - Quittance., 13 août 1751; MC/ET/X/497
      Nom, qualité: (Mme ou Mlle) Collot, Louise Charlotte.
      Nom, qualité: (M.) Ollivier, Ambroise Onuhre.
      Nom, qualité: (M.) Chaboux
    - Vente, baraque, Versailles., 16 août 1751; MC/ET/X/497
      Nom, qualité: (Mme ou Mlle) Crouet, Marie Jeanne.
      Nom, qualité: (M.) Sautard, Nicolas Antoine.
      Profession: ecrivain suivant la cour.
      Nom, qualité: (M.) Pelissier, Claude.
    - Apprentissage, métier cordonnier., 17 août 1751; MC/ET/X/497
      Nom, qualité: (M.) Giroux, Jean Nicolas.
      Nom, qualité: (M.) Comelin, Francois.
    - Rente, quittance de rachat., 17 août 1751; MC/ET/X/497
      Nom, qualité: (M.) Houdeyer, Adrien (bourgeois de Paris).
      Nom, qualité: (M.) Quintin, Louis (bourgeois de Paris)
    - Apprentissage, métier mercier., 18 août 1751; MC/ET/X/497
      Nom, qualité: (M.) Frre, Francois Alexandre.
      Nom, qualité: (M.) Chausse, Jean Francois.
    - Succession, délivrance de legs., 19 août 1751; MC/ET/X/497
      Nom, qualité: (Mme ou Mlle) Bernage de, Madeleine Francoise.
    - Notoriete, décès., 19 août 1751; MC/ET/X/497
      Nom, qualité: (Mme ou Mlle) Leroy, Marie Therese.
      Nom, qualité: (M.) Decle, Jean (bourgeois de Paris).
    - Titre nouvel., 20 août 1751; MC/ET/X/497
      Nom, qualité: (M.) Palbroix, Jean (bourgeois de Paris).
      Nom: (personne morale) Eglise de Verneuil.
      Domicile: Verneuil
    - Apprentissage, transport, métier layetier., 20 août 1751; MC/ET/X/497
      Nom, qualité: (M.) Mallet, Jean Louis.
      Domicile: Chatou.
      Nom, qualité: (M.) Rolland, Claude.
      Profession: layetier (maître).
      Nom, qualité: (M.) Ferrand, Pierre.
    - Succession, decharge., 20 août 1751; MC/ET/X/497
      Nom, qualité: (Mme ou Mlle) Huault, Elisabeth.
      Nom, qualité: (M.) Duble, Isaac.
    - Rente, constitution., 20 août 1751; MC/ET/X/497
      Nom, qualité: (M.) Durfort de, Guy (duc de lorge).
      Nom, qualité: (Mme ou Mlle) Mesmes de, Marie Anne Antoinette.
      Nom, qualité: (M.) Tack, Andre Joseph.
    - Rente, constitution., 20 août 1751; MC/ET/X/497
      Nom, qualité: (Mme ou Mlle) Fricot, Marie Lucrece.
      Nom, qualité: (M.) Fontenillat, Adrien.
    - Procuration, depot., 21 août 1751; MC/ET/X/497
      Nom, qualité: (M.) Fremy Desberthelots, Francois (écuyer).
      Profession: lieutenant de la marechaussee.
      Domicile: Chatillon-sur-Indre.
      Nom, qualité: (M.) Tormon, Nicolas.
    - Procuration, depot., 21 août 1751; MC/ET/X/497
      Nom, qualité: (M.) Grammont de, Ferdinand (comte).
      Profession: brigadier des armes.
      Domicile: Besancon.
      Nom, qualité: (Mme ou Mlle) Fresnoy de, Marie Flore Aglae.
    - Quittance de rachat., 21 août 1751; MC/ET/X/497
      Nom, qualité: (M.) Bonvallet, Pierre (bourgeois de Paris).
      Nom, qualité: (Mme ou Mlle) Petit, Marie Madeleine.
      Nom, qualité: (M.) Barbery, Andre.
      Profession: professeur.
      Domicile: Gonnese
    - Mariage de Marguerite Françoise Barbier et d'Esprit Michel Jeppe. Parmi les témoins: René Michel Péan, chirurgien juré ordinaire du roi en son artillerie, ami de la mariée., 22 août 1751; MC/ET/X/497
      Nom, qualité: (M.) Jeppe, Esprit Michel (bourgeois d'Argenteuil).
      Nom, qualité: (Mme ou Mlle) Barbier, Marguerite Françoise.
      contrat de mariage; Barbier, Marguerite Françoise; Jeppe, Esprit Michel; Péan, René Michel; chirurgien
    - Cautionnement., 22 août 1751; MC/ET/X/497
      Nom, qualité: (Mme ou Mlle) Delaloy de Lachambre, Francoise Elisabeth.
      Domicile: Bourg-l-Reine.
      Relations: épouse de l'intervenant 2, caution de l'intervenant 2.
      Nom, qualité: (M.) Delepine, Jean Charles Andre.
      Domicile: Borg la Reine.
      Nom, qualité: (M.) Boquillon, Jean Baptiste.
      Profession: fermier general des fermes royales unies
    - Procuration, depot., 23 août 1751; MC/ET/X/497
      Nom, qualité: (M.) Gadois, Louis (bourgeois de reims).
      Nom, qualité: (M.) Feuquerolles de, Antoine Hercule (chevalier).
    - Transport, créance., 26 août 1751; MC/ET/X/497
      Nom, qualité: (M.) Dedelley, Jean Pierre (bourgeois de Paris).
      Nom, qualité: (M.) Bernard, Francois (bourgeois de Paris).
    - Rente, transport., 26 août 1751; MC/ET/X/497
      Nom, qualité: (M.) Moreau, Antoine (bourgeois de Paris).
      Nom, qualité: (M.) Moreau, Jean.
      Profession: diacre.
    - Procuration, depot., 28 août 1751; MC/ET/X/497
      Nom, qualité: (M.) Feger, Philippe Julien.
      Domicile: Bordeaux.
      Nom, qualité: (M.) Gouel de Villebrune, Jean.
    - Succession, délivrance de legs., 28 août 1751; MC/ET/X/497
    - Succession, dépôt de pieces., 28 août 1751; MC/ET/X/497
      Nom, qualité: (M.) Jores, Jacques (seigneur de la motteliere).
      Profession: conseiller au Parlement de normandie.
      Domicile: Rouen
    - Main-levee., 28 août 1751; MC/ET/X/497
      Nom, qualité: (M.) Boudin, Edme Philippe (bourgeois de Paris).
      Nom, qualité: (Mme ou Mlle) Sorin, Genevieve.
      Nom, qualité: (M.) Bremont de, Cicaire.
    - Consentement., 29 août 1751; MC/ET/X/497
      Nom, qualité: (Mme ou Mlle) Prignot, Marie Marguerite.
      Nom, qualité: (M.) Genard, Michel (bourgeois de Paris).
    - Succession, consentement., 29 août 1751; MC/ET/X/497
      Nom, qualité: (M.) Boet, Louis (seigneur de sait-leger).
      Profession: conseiler au presidial.
    - Obligation, depot., 30 août 1751; MC/ET/X/497
      Nom, qualité: (M.) Toulorge, Ambroise.
      Nom, qualité: (M.) Maugis, Louis Gabriel.
      dépôt de pièces; obligation
    - Mariage., 30 août 1751; MC/ET/X/497
      Nom, qualité: (M.) Jubier, Henri.
      Domicile: Villeneuve-Saint-Georges.
      Nom, qualité: (Mme ou Mlle) Simeret, Barbe.
      Domicile: Villeneuve-Saint-Georges
    - Succession, quittance, legs., 30 août 1751; MC/ET/X/497
      Domicile: Cap-Francis(saint-Domingue), jacquesy
    - Desistement, plainte., 31 août 1751; MC/ET/X/497
      Nom, qualité: (Mme ou Mlle) Bouquet, Antoinette.
      Nom, qualité: (M.) Laurin, Charles.
      Profession: soldat du guet.
      Nom, qualité: (M.) Giles Dit Saint-Jean, Antoine.
      Profession: chapelier(gaarcon apprenti)
    - Procuration., 31 août 1751; MC/ET/X/497
      Domicile: Armentieres
    - Procuration., 31 août 1751; MC/ET/X/497
      Nom, qualité: (M.) Warmon, Adrien (bourgeois de Paris)
    - Succession, dépôt de pieces., 1er septembre 1751; MC/ET/X/497
      Nom, qualité: (M.) Bourguet, Jean.
      Domicile: Londres
    - Apprentissage, métier cordonnier., 1er septembre 1751; MC/ET/X/497
      Nom, qualité: (M.) Bontems, Laurent.
      Nom, qualité: (M.) Watremer, Pierre Andre.
    - Bail, boutique, Paris, rue Saint-Bernard., 2 septembre 1751; MC/ET/X/497
      Nom, qualité: (M.) Girou, Charles.
      Nom, qualité: (Mme ou Mlle) Thollard, Jeanne.
      Nom, qualité: (M.) Delaloge, Cyr.
    - Rente viagere, constitution., 4 septembre 1751; MC/ET/X/497
      Nom, qualité: (M.) Cahais, Henri (bourgeois de Paris).
      Nom, qualité: (Mme ou Mlle) Leclerc, Marie Charlotte.
      Nom, qualité: (Mme ou Mlle) Cahais, Marie.
      Nom, qualité: (Mme ou Mlle) Cahais, Marie Louise.
    - Quittance., 5 septembre 1751; MC/ET/X/497
    - Mariage., 6 septembre 1751; MC/ET/X/497
      Nom, qualité: (M.) Jeppe, Esprit Michel.
      Domicile: Argenteuil.
      Nom, qualité: (Mme ou Mlle) Barbier, Marguerite Francoise.
    - Succession, dépôt, loyer., 6 septembre 1751; MC/ET/X/497
    - Transport, arrerages., 6 septembre 1751; MC/ET/X/497
      Nom, qualité: (M.) Desessars, Antoine Jean Baptiste (bourgeois de Paris)
    - Vente, consentement, maison, Paris, rue des Petits-Carreaux., 9 septembre 1751; MC/ET/X/497
      Nom, qualité: (Mme ou Mlle) Ancelin, Marguerite.
      Domicile: Precy-sur-Oise
    - Decharge, pieces., 9 septembre 1751; MC/ET/X/497
      Nom, qualité: (Mme ou Mlle) Danger, Francoise.
      Nom, qualité: (M.) Thome, Andre Romain (seigneur de fosseuse).
      Nom, qualité: (M.) Maquer, Jacques.
    - Rente fonciere, transport., 9 septembre 1751; MC/ET/X/497
      Nom, qualité: (M.) Chadezous Dit Du Fresnes, Claude Louis.
      Profession: portier.
      Domicile: Chaillot, manufacture de la Savonnerie.
      Nom, qualité: (Mme ou Mlle) Cheron, Elisabeth.
      Domicile: Chaillot.
      Nom, qualité: (M.) Bubertray, Jacques Etienne.
      Nom, qualité: (Mme ou Mlle) Du Four, Marie Catherine.
    - Bail à ferme, moulin, Mongressin., 9 septembre 1751; MC/ET/X/497
      Nom, qualité: (M.) Duchesne, Francois Jean Baptiste.
      Nom, qualité: (M.) Bourbon de, Charles (comte de charolais).
      Nom, qualité: (M.) Fasquiel, Francois.
      Domicile: Mongressin.
      Nom, qualité: (Mme ou Mlle) Becu, Marie Louise.
    - Testament., 10 septembre 1751; MC/ET/X/497
      Nom, qualité: (Mme ou Mlle) Delacour, Elisabeth.
    - Apprentissage, met-sage-femme., 10 septembre 1751; MC/ET/X/497
      Nom, qualité: (Mme ou Mlle) Delamare, Edmee Micelle.
      Nom, qualité: (M.) Martin, Alexandre.
      Profession: employe à la chambre des comptes.
      Nom, qualité: (Mme ou Mlle) Chauvier, Charlotte.
      État civil: m0000ariee.
      Profession: sage-femme (maître).
      Relations: épouse de l'intervenant 4.
      Nom, qualité: (M.) Auger, Jean Baptiste (bourgeois de Paris)
    - etat, description, effets et papiers., 10 septembre 1751; MC/ET/X/497
      Nom, qualité: (Mme ou Mlle) Bernage de, Marie Madeleine.
      État civil: interdite.
    - Main-levee., 11 septembre 1751; MC/ET/X/497
      Nom, qualité: (M.) Biard de Saint-Aubin de, Louis (écuyer).
      Nom, qualité: (M.) Robin de Chavannes, Rene Michel.
      Profession: intéressé dans les octrois de franche comte
    - Bail, maison, Paris, rue Gaillon., 11 septembre 1751; MC/ET/X/497
      Profession: mestre de camp.
      Nom, qualité: (Mme ou Mlle) Dufresnoy, Marie Flore Aglae.
      Nom, qualité: (M.) Laporte de, Jean Laurent (écuyer).
    - Procuration., 12 septembre 1751; MC/ET/X/497
      Nom, qualité: (Mme ou Mlle) Dubus, Jeanne Renee.
    - Succession, transport, biens., 12 septembre 1751; MC/ET/X/497
      Nom, qualité: (M.) Vaussel, Pierre.
    - Apprentissage, met-cordonnier., 14 septembre 1751; MC/ET/X/497
      Nom, qualité: (M.) Cousin, Jacques.
      Nom, qualité: (M.) Autrage, Francois.
    - Union de créanciers, consentement., 15 septembre 1751; MC/ET/X/497
      Nom, qualité: (M.) Darnaud, Joseph
    - Abandon., 16 septembre 1751; MC/ET/X/497
      Nom, qualité: (Mme ou Mlle) Cornu, Anne Henriette Felicite.
      Nom, qualité: (M.) Pigray, Augustin (seigneur de la haute maison).
      Nom, qualité: (personne morale) Cornu (créanciers).
    - Bail, boutique, Paris, rue au Maire., 19 septembre 1751; MC/ET/X/497
      Nom, qualité: (Mme ou Mlle) Lebrun, Catherine Martine.
      Nom, qualité: (M.) Delaunay, Jacques.
      Profession: couvreur (maître).
      Profession: doreur (maître).
      Nom, qualité: (Mme ou Mlle) Ducloud, Anne.
    - Transport d'interets, ferme du sel, Franche-Comte., 20 septembre 1751; MC/ET/X/497
      Profession: intéressé dans la ferme du sel de franche-comte.
      Nom, qualité: (M.) Dulaurent, Gallican Francois.
      Profession: contrôleur des rentes de l'hotel de ville.
    - Procuration., 20 septembre 1751; MC/ET/X/497
      Nom, qualité: (M.) Desessars, Antoine Jean Baptiste (bourgeois de Paris).
    - Procuration, depot., 22 septembre 1751; MC/ET/X/497
      Nom, qualité: (Mme ou Mlle) Spiering, Marie Pieternelle.
      Domicile: Haye (la).
    - Quittance., 22 septembre 1751; MC/ET/X/497
      Nom, qualité: (Mme ou Mlle) Lhomme, Marie Jeanne.
      Nom, qualité: (M.) Mozac, Alexandre.
      Profession: cordonnier privilegie de la garde robe du roi
    - Bail à ferme, moulin, Courteuil., 23 septembre 1751; MC/ET/X/497
      Nom, qualité: (M.) Daubert, Richard.
      Domicile: Pontarme.
      Nom, qualité: (Mme ou Mlle) Lefevre, Marie.
    - Rente, constitution., 23 septembre 1751; MC/ET/X/497
      Nom, qualité: (M.) Touchard, Charles.
      Profession: huissier au Châtelet.
      Nom, qualité: (Mme ou Mlle) Vielle, Marie Lucrece.
      Profession: officier jure porteur de grains.
    - Succession, renonciation., 24 septembre 1751; MC/ET/X/497
      Nom, qualité: (M.) Saint-Yon de, Jerome.
    - Rente, titre nouvel., 24 septembre 1751; MC/ET/X/497
      Nom, qualité: (M.) Roguenart, Pierre.
      Nom, qualité: (M.) Roguenart, Michel.
      Profession: boucher etalier.
      Nom: (personne morale) Fabrique Saint-Martin de Bonneuil
    - Traite d'office, office de controleur des octrois, Quimperle., 25 septembre 1751; MC/ET/X/497
      Nom, qualité: (M.) Lucas de Bellorian, Joseph Marie (bourgeois de Paris).
      Nom, qualité: (M.) La Foucade de, Francois.
      Domicile: Quimperle
    - Traite d'office, office de receveur des octrois, Quimperle., 25 septembre 1751; MC/ET/X/497
      Nom, qualité: (M.) Lucas de Bellorian, Joseph Marie.
      Nom, qualité: (M.) La Fourcade, Francois.
    - Succession, dépôt de pieces., 25 septembre 1751; MC/ET/X/497
      Nom, qualité: (M.) Vanhonsem, Jean.
      Domicile: Anvers
    - Rente, reconstitution., 25 septembre 1751; MC/ET/X/497
      Nom: (personne morale) Communaute Des Vendeurs de Poisson de Paris.
    - Rente, ratification., 25 septembre 1751; MC/ET/X/497
      Nom, qualité: (Mme ou Mlle) Benoist Desmars, Anne.
      Domicile: Deuil (montmorency).
      Domicile: Deuil.
    - Quittance., 27 septembre 1751; MC/ET/X/497
      Nom, qualité: (M.) Delabos Dupre, Jean Francois.
      Profession: greffier des batiments.
      Nom, qualité: (Mme ou Mlle) Delaunay, Anne Marie.
    - Apprentissage, métier cordonnier., 27 septembre 1751; MC/ET/X/497
      Nom, qualité: (M.) Roudet, Didier.
      Nom, qualité: (M.) Bruno, Pierre Guillaume.
    - Rente, constitution., 28 septembre 1751; MC/ET/X/497
      Nom, qualité: (M.) Pollart, Louis Francois.
      Profession: inspecteur des ponts et chaussées.
      Nom, qualité: (Mme ou Mlle) Saffre Castel, Denise Genevieve.
      Nom, qualité: (Mme ou Mlle) Huyard, Genevieve.
      Nom, qualité: (M.) Andre, Vital (bourgeois de Paris).